【裁判字號】    97,易,2790
【裁判日期】    971231
【裁判案由】    竊盜
【裁判全文】
臺灣板橋地方法院刑事判決              97年度易字第2790號
公  訴  人  臺灣板橋地方法院檢察署檢察官
被      告  甲○○
                    (現在臺灣臺北監獄臺北分監另案執行中)
上列被告因竊盜案件，經檢察官提起公訴（97年度偵字第22709
號），本院判決如下：
    主  文
甲○○攜帶凶器竊盜，累犯，處有期徒刑柒月，扣案老虎鉗壹支
沒收之。又竊盜，累犯，處有期徒刑參月。應執行有期徒刑玖月
，扣案老虎鉗壹支沒收之。
    事  實
一、甲○○前於民國92年間因贓物案件，經本院以92年度簡字第
    3237號判處有期徒刑3 月確定，並於93年5 月19日縮刑期滿
    執行完畢。又於94年間因施用毒品案件，先經本院以95年度
    易緝字第130 號判處有期徒刑5 月確定，復經本院以96年度
    聲減字第4057號減為有期徒刑2 月15日，並於96年10月20日
    縮刑期滿執行完畢。詎猶不知悔改，仍基於為自己不法所有
    之意圖，分別為下列行為：
    (一)甲○○於97年7 月25日10時30分許，在臺北縣三重市○○
      路○ 段162 巷12號，持客觀上足以對他人生命、身體及安
      全構成危害、可供凶器使用之老虎鉗1 支，竊取固定於前
      址外牆屬於丙○○所有之熱水器1 台（價值約新臺幣〈下
      同〉5 千元）。得手後正欲離去之際，適有路人經過發現
      ，甲○○乃將該熱水器棄置路旁拔腿逃逸。
    (二)甲○○於97年8 月1 日16時許，在臺北縣三重市○○○街
      175 巷33號前，徒手竊取乙○○所有置於該址門前水溝上
      之鐵片1 片（重約14公斤，價值約200 元）。得手後旋將
      該鐵片置於腳踏車上載至設於臺北縣五股鄉○○路○ 段37
      巷29號之「勝煬企業社」資源回收廠，於同日16時20分許
      ，以140 元之價格售予不知情之回收廠老闆陳信甫。
    嗣經警於97年8 月1 日16時40分許前往前揭資源回收廠查察
    ，甲○○於員警尚未查明前揭2 件竊案犯罪嫌疑人之真實身
    分（因丙○○、乙○○均未報警）前，即向承辦員警自首犯
    罪及願接受審判之意，並帶同員警前往前揭行竊地點確認行
    竊過程及方式，同時查扣前揭老虎鉗1 支，因而查悉上情。
二、案經臺北縣政府警察局三重分局報請臺灣板橋地方法院檢察
    署檢察官偵查起訴。
    理  由
一、上開犯罪事實，業據被告於警詢、偵訊及本院審理時坦承不
    諱，核與證人丙○○、乙○○及陳信甫警詢時之陳述相符（
    此性質上雖屬傳聞證據，惟被告於審理時已表明同意有證據
    能力，自得作為本案證據，見本院卷第39頁），並有贓物認
    領保管單及照片6 張在卷可查（偵字卷第25、28至31頁），
    堪認被告前揭自白屬實。本案事證明確，被告犯行堪以認定
    。
二、查被告用以犯前揭犯罪事實第(一)項竊案所用之老虎鉗屬鐵製
    、長約15公分、有相當重量，如用以敲擊他人身體，足以對
    他人生命、身體及安全構成危害，核屬凶器，有本院勘驗筆
    錄在卷可查（本院卷第39頁）。是核被告前揭犯罪事實第(一)
    項所為，係犯刑法第321 條第1 項第3 款之攜帶凶器竊盜罪
    ，而第(二)項所為，則係犯刑法第320 條第1 項之竊盜罪。其
    所犯前揭2 罪之犯罪時間、地點、行竊客體、手法均有不同
    ，顯係基於個別犯意所為，應予分論併罰。次查被告前於92
    年間因贓物案件，經本院以92年度簡字第3237號判處有期徒
    刑3 月確定，並於93年5 月19日縮刑期滿執行完畢。又於94
    年間因施用毒品案件，先經本院以95年度易緝字第130 號判
    處有期徒刑5 月確定，復經本院以96年度聲減字第4057號減
    為有期徒刑2 月15日，並於96年10月20日縮刑期滿執行完畢
    ，有臺灣高等法院被告前案紀錄表在卷可查，其於有期徒刑
    執行完畢後5 年內，再犯本案有期徒刑以上之罪，屬累犯，
    應依刑法第47條第1 項加重其刑。另查被告係在員警發覺其
    為實施前揭犯罪之人前，即向警察自首犯罪，進而查悉其有
    上開犯行，爰依刑法第62條前段，減輕其刑，並先加後減之
    。爰審酌被告犯罪之動機目的、智識程度、犯罪所生危害程
    度、犯罪手法及犯後坦承犯行之態度等一切情狀，分別量處
    如主文所示之刑，並定其應執行之刑。扣案老虎鉗1 支，屬
    被告所有供其犯罪所用之物，爰依刑法第38條第1 項第2 款
    沒收之。
三、按除簡式審判程序、簡易程序及第376 條第1 款（即最重本
    刑為3 年以下有期徒刑、拘役或專科罰金之罪）、第2 款（
    即刑法第320 條、第321 條之竊盜罪）所列之罪之案件外，
    第一審應行合議審判，刑事訴訟法第284 條之1 。本案被告
    被訴刑法第320 條第1 項之普通竊盜罪、刑法第321 條第1
    項第3 款之攜帶凶器竊盜罪，均屬前揭刑事訴訟法第376 條
    第2 款之罪，得由法官獨任審判，附此敘明。
據上論斷，應依刑事訴訟法第284 條之1 、第299 條第1 項前段
，刑法第320 條第1 項、第321 條第1 項第3 款、第47條第1 項
、第62條前段、第51條第5 款，刑法施行法第1 條之1 第1 項、
第2 項前段，判決如主文。
本案經檢察官顏妃琇到庭執行職務。
中    華    民    國    97    年    12    月    31    日
                  刑事第七庭  法  官  楊明佳
以上正本證明與原本無異。
如不服本判決應於收受送達後10日向本院提出上訴書狀，並應敘
述具體理由；其未敘述上訴理由者，應於上訴期間屆滿後20日內
向本院補提理由書（均須按他造當事人之人數附繕本）「切勿逕
送上級法院」。
                              書記官  林金良
中    華    民    國    97    年    12    月    31    日
附錄本案論罪科刑法條全文：
刑法第320條
意圖為自己或第三人不法之所有，而竊取他人之動產者，為竊盜
罪，處5 年以下有期徒刑、拘役或5 百元以下罰金。
意圖為自己或第三人不法之利益，而竊佔他人之不動產者，依前
項之規定處斷。
前二項之未遂犯罰之。
刑法第321條
犯竊盜罪而有左列情形之一者，處6 月以上、5 年以下有期徒刑
：
一、於夜間侵入住宅或有人居住之建築物、船艦或隱匿其內而犯
    之者。
二、毀越門扇、牆垣或其他安全設備而犯之者。
三、攜帶兇器而犯之者。
四、結夥三人以上而犯之者。
五、乘火災、水災或其他災害之際而犯之者。
六、在車站或埠頭而犯之者。
前項之未遂犯罰之。


司法院資訊處製作；財團法人民間司法改革基金會備份。
